th: รูปแบบด้ามจับของพู่ไหมพรม: กระบอง; สลักไม้; ห่วงยางยืด; ห่วงสี่นิ้ว; กระบองซ่อน; ก้านพลาสติก; แถบแบบห่วง; ห่วงแบบแยก; ห่วงสองนิ้ว; ด้ามไม้; อื่นๆ
ro-RO: Stil de mâner pentru pompoane: Baston; Tijă; Buclă elastică; Inel pentru patru degete; Baston ascuns; Băț de plastic; Inel de prindere (tab); Inel despicat; Inel pentru două degete; Mâner de lemn; Altele
sv: Modell av pompomhandtag: Batong; Rundstav; Elastisk ögla; Fyrfingerring; Dold batong; Plastpinne; Ringflik; Delad ring; Tvåfingerring; Trähandtag; Annat
tr: Ponpon sap stili: Baton; Dübel; Elastik halka; Dört parmak yüzüğü; Gizli baton; Plastik çubuk; Halka şeridi; Ayrık halka; İki parmak yüzüğü; Ahşap sap; Diğer
da: Håndtagsstil for pompon: Stav; Træpind; Elastiksløjfe; Ring til fire fingre; Skjult stav; Plastikpind; Ringgreb; Splitring; Ring til to fingre; Træhåndtag; Andet
nb: Stil for pompong-håndtak: Stav; Rundpinne; Elastisk løkke; Firefingerring; Skjult stav; Plastpinne; Ringfeste; Splittring; Tofingerring; Trehåndtak; Annet
vi: Kiểu dáng tay cầm của bông cổ vũ: Gậy; Thanh tròn; Vòng thun; Vòng xỏ 4 ngón; Gậy ẩn; Que nhựa; Vòng xỏ; Khoen hở; Vòng xỏ 2 ngón; Tay cầm gỗ; Khác
ja: ポンポンハンドルスタイル: バトン; ダボ; 弾性ループ; 4本指リング; 隠しバトン; プラスチックスティック; リングタブ; スプリットリング; 2本指リング; 木製ハンドル; その他
nl: Stijl van pompon-handvat: Baton; Stokje; Elastische lus; Viervingerring; Verborgen baton; Plastic stokje; Ringlipje; Sleutelring; Tweevingerring; Houten handvat; Overig
fr: Modèle avec poignée à pompon: Bâton; Tige; Boucle élastique; Bague à quatre doigts; Bâton caché; Bâton en plastique; Languette à anneau; Anneau brisé; Bague à deux doigts; Poignée en bois; Autre
hr-HR: Stil ručke za pom-pom: Štap; Šipka; Elastična petlja; Prsten za četiri prsta; Skriveni štap; Plastični štapić; Prstenasti jezičac; Otvoreni prsten; Prsten za dva prsta; Drvena ručka; Ostalo
it: Stile dell'handle del pom pom: A bastone; Perno; Anello elastico; Anello a quattro dita; Bastone nascosto; Bastoncino di plastica; Linguetta ad anello; Anello diviso; Anello a due dita; Manico in legno; Altro
lt-LT: Bumbulų rankelių tipas: Lazdelė; Apvalus kotelis; Elastinė kilpa; Keturių pirštų žiedas; Paslėpta lazdelė; Plastikinė lazdelė; Žiedinė ąselė; Perskeltas žiedas; Dviejų pirštų žiedas; Medinė rankena; Kita
fi: Huiskan kahvan tyyppi: Kapula; Tappi; Kuminauhalenkki; Neljän sormen rengas; Piilotettu kapula; Muovikeppi; Rengaslenkki; Avainrengas; Kahden sormen rengas; Puukahva; Muu
sk-SK: Štýl rukoväte s brmbolcom: Palička; Tyčka; Elastická slučka; Krúžok na štyri prsty; Skrytá palička; Plastová tyčka; Pútko s krúžkom; Spájací krúžok; Krúžok na dva prsty; Drevená rukoväť; Iné
es: Estilo de mango del pompón: Bastón; Varilla; Lazo elástico; Anillo de cuatro dedos; Bastón oculto; Palo de plástico; Lengüeta de anillo; Anillo partido; Anillo de dos dedos; Mango de madera; Otro
ko: 응원 수술(폼폼) 손잡이 스타일: 바톤; 다월; 탄성 루프; 4핑거 링; 히든 바톤; 플라스틱 스틱; 링 탭; 스플릿 링; 2핑거 링; 목재 핸들; 기타
pt-PT: Estilo da pega do pompom: Bastão; Cavilha; Presilha elástica; Anel de quatro dedos; Bastão oculto; Pau de plástico; Aba de anel; Anel dividido; Anel de dois dedos; Pega de madeira; Outro
en: Pom pom handle style: Baton; Dowel; Elastic loop; Four-finger ring; Hidden baton; Plastic stick; Ring tab; Split ring; Two-finger ring; Wooden handle; Other
sl-SI: Stil ročaja navijaškega cofa: Palica; Moznik; Elastična zanka; Obroč za štiri prste; Skrita palica; Plastična palčka; Obroč z jezičkom; Razcepljeni obroček; Obroč za dva prsta; Lesen ročaj; Drugo
pt-BR: Pompom, tipo de empunhadura: Bastão; Pino; Alça elástica; Anel para quatro dedos; Bastão oculto; Bastão de plástico; Alça de anel; Argola dividida; Anel para dois dedos; Cabo de madeira; Outros
ru: Стиль ручки помпона: Ручка-стержень; Шкант; Эластичная петля; Кольцо на четыре пальца; Скрытая ручка-стержень; Пластиковая палочка; Кольцо-язычок; Разрезное кольцо; Кольцо на два пальца; Деревянная ручка; Другое
pl: Styl uchwytu pomponu: Pałka; Kołek; Pętla elastyczna; Pierścień na cztery palce; Ukryta pałka; Plastikowy patyk; Uchwyt z kółkiem; Kółko dzielone; Pierścień na dwa palce; Drewniana rączka; Inne
hu: Pompom fogantyú stílusa: Bot; Fapálca; Rugalmas hurok; Négyujjas gyűrű; Rejtett bot; Műanyag pálca; Gyűrűs fül; Hasított gyűrű; Kétujjas gyűrű; Fa nyél; Egyéb
zh-TW: 彩球把手樣式: 直柄; 木棒; 彈力圈; 四指環; 隱藏直柄; 塑膠棒; 拉環; 開口環; 雙指環; 木柄; 其他
cs: Rukojeť s bambulkami: Hůlka; Dřevěná tyčka; Elastické poutko; Kroužek na čtyři prsty; Skrytá hůlka; Plastová tyčka; Kroužek s jazýčkem; Dělený kroužek; Kroužek na dva prsty; Dřevěná rukojeť; Jiné
de: Tanzwedelgriffart: Stab; Rundstab; Elastische Schlaufe; Vier-Finger-Ring; Verdeckter Stab; Plastikstab; Ringlasche; Schlüsselring; Zwei-Finger-Ring; Holzgriff; Sonstige
el: Στυλ λαβής πομ πομ: Μπατόν; Ράβδος; Ελαστική θηλιά; Δακτύλιος τεσσάρων δαχτύλων; Κρυφό μπατόν; Πλαστικό ραβδάκι; Λαβή δακτυλίου; Ανοιγόμενος κρίκος; Δακτύλιος δύο δαχτύλων; Ξύλινη λαβή; Άλλο
zh-CN: 绒球手柄样式: 直棒; 木棒; 弹力环; 四指环; 隐藏式直棒; 塑料棒; 环形拉环; 开口环; 双指环; 木制手柄; 其他
bg-BG: Стил на дръжката на помпон: Палка; Пръчица; Еластична примка; Пръстен за четири пръста; Скрита палка; Пластмасова пръчица; Пръстен с ушенце; Халка; Пръстен за два пръста; Дървена дръжка; Други